臺灣士林地方法院民事簡易判決
110年度士簡字第1165號
原      告  臺灣產物保險股份有限公司新竹分公司

法定代理人  邱琦翔
訴訟代理人  李孟軒
            巫光璿
被      告  江建隆
上列當事人間侵權行為損害賠償事件，本院於民國110 年10月20
日言詞辯論終結，本院判決如下：
    主  文
被告應給付原告新臺幣柒萬參仟參佰柒拾柒元，及自民國一百一
十年八月三十日起至清償日止，按年息百分之五計算之利息。
原告其餘之訴駁回。
訴訟費用新臺幣貳仟壹佰元，其中新臺幣柒佰玖拾元由被告負擔
，餘由原告負擔。
本判決原告勝訴部分得假執行。
    事實及理由要領
一、按因侵權行為涉訟者，得由行為地之法院管轄，民事訴訟法
    第15條第1 項定有明文；查本件原告主張之侵權行為地為臺
    北市北投區，本院自有管轄權。又被告經合法通知，未於言
    詞辯論期日到場，且無民事訴訟法第386 條所列各款情事，
    爰依原告之聲請，准由其一造辯論而為判決。
二、原告起訴主張：被告於民國109 年8 月7 日9 時30分許，駕
    駛車牌號碼0000-00 號自用小貨車（下稱A 車），行經臺北
    市北投區公館路與光明路口處，因未保持安全距離及未依標
    線行駛之過失，與原告所承保之訴外人鄭黃碧雲駕駛之車牌
    號碼000-0000號自用小客車（下稱B 車）發生碰撞，造成B 
    車受損，而B 車曾向原告投保車體損失險，事故發生時尚在
    保險期間內，原告業依保險契約賠付該車之必要修復費用，
    共計新臺幣（下同）195638 元（其中工資費用：13839 元
    、烤漆費用：18514 元、零件費用：163285元），並依保險
    法第53條之規定取得代位求償權，爰依侵權行為損害賠償及
    保險代位請求權之法律關係提起本件訴訟，並聲明被告應給
    付原告195638元，及自起訴狀繕本送達翌日起至清償日止，
    按年息百分之五計算之利息。
三、得心證之理由：
  ㈠按因故意或過失，不法侵害他人之權利者，負損害賠償責任
    ；又汽車、機車或其他非依軌道行駛之動力車輛，在使用中
    加損害於他人者，駕駛人應賠償因此所生之損害；又不法毀
    損他人之物者，被害人得請求其物因毀損所減少之價額，民
    法第184 條第1 項前段、第191 條之2 、第196 條分別定有
    明文。次按，物被毀損時，被害人除得依民法第196 條請求
    賠償外，並不排除民法第213 條至第215 條之適用；另依民
    法第196 條請求賠償物被毀損所減少之價額，得以修復費用
    為估定之標準，但以必要者為限（例如：修理材料以新品換
    舊品，應予折舊），最高法院77年度第9 次民事庭會議決議
    參照。末按，被保險人因保險人應負保險責任之損失發生，
    而對於第三人有損失賠償請求權者，保險人得於給付賠償金
    額後，代位行使被保險人對於第三人之請求權；但其所請求
    之數額，以不逾賠償金額為限，保險法第53條第1 項亦有明
    文。
  ㈡經查：原告主張之事實，業據其提出與其所述相符之任意保
    險理賠計算書（理賠用）、汽（機）車保險理賠申請書、行
    車執照及駕駛執照、臺北市政府警察局道路交通事故當事人
    登記聯單、道路交通事故初步分析研判表、現場圖、現場照
    片、估價單、車損照片、統一發票等影本為證，並有本院依
    職權向臺北市政府警察局交通警察大隊調取之道路交通事故
    現場圖、A3類道路交通事故調查紀錄表、當事人登記聯單、
    現場照片等肇事資料在卷可稽，而被告經合法通知無正當理
    由未到場，亦未提出書狀為任何具體的聲明及陳述，應堪信
    原告之主張為真實，是原告本於上開法律規定，請求被告賠
    償B 車修復費用，尚屬有據。又原告主張B 車之修復費用19
    5638 元（其中工資費用：13839 元、烤漆費用：18514 元
    、零件費用：163285元），雖有上開估價單及統一發票為據
    ，然原告承保之上開車輛係106 年9 月出廠，此有該車行照
    影本附卷可稽，且前開車輛修復之費用包括零件163285元，
    衡以本件車輛有關零件部分之修復，既以新零件更換被損害
    之舊零件，則在計算損害賠償額時，自應將零件折舊部分予
    以扣除，而依行政院所發佈之固定資產耐用年數表及固定資
    產折舊率表，小客車之耐用年數為5 年，依定率遞減法每年
    折舊千分之369 ，參酌營利事業所得稅查核準則第95條第6 
    項規定：「固定資產提列折舊採用平均法、定率遞減法或年
    數合計法者，以1 年為計算單位，其使用期間未滿1 年者，
    按實際使用之月數相當於全年之比例計算之，不滿1 月者，
    以1 月計」，則B 車自出廠日至發生本件交通事故之日即10
    9 年8 月7 日止，業已實際使用3 年，則就B 車輛之更換零
    件部分所得請求被告賠償之範圍，扣除折舊後之費用估定為
    41024 元（計算方式詳如附表），加上其餘非屬零件之工資
    費用13839 元及烤漆費用18514 元，合計原告得向被告請求
    之車輛修復費用應為73377 元（即41024 ＋13839 ＋18514 ＝7
    3377）。
  ㈢又給付無確定期限者，債務人於債權人得請求給付時，經其
    催告而未為給付，自受催告時起，負遲延責任；其經債權人
    起訴而送達訴狀，或依督促程序送達支付命令，或為其他相
    類之行為者，與催告有同一之效力；又遲延之債務，以支付
    金錢為標的者，債權人得請求依法定利率計算之遲延利息；
    又應付利息之債務，其利率未經約定，亦無法律可據者，週
    年利率為百分之五，民法第229 條第2 項、第233 條第1 項
    前段、第203 條分別定有明文。查本件請求被告給付侵權行
    為損害賠償事件，未經原告舉證證明定有期限，應認屬未定
    期限債務，依上開規定，被告應自受催告時起始負遲延責任
    ，而本件起訴狀繕本，業於110 年8 月29日送達於被告之住
    所，此有送達證書附卷可參，是原告就上揭所得請求之金額
    ，尚得請求自起訴狀繕本送達生效之翌日即110 年8 月30日
    起至清償日止，按年息百分之五計算之利息。從而，原告依
    上開法律關係，求為判決如主文第1 項所示，為有理由，應
    予准許，逾此範圍之請求，為無理由，應予駁回。
四、本件係就民事訴訟法第427 條第1 項適用簡易程序所為被告
    部分敗訴之判決，依同法第389 條第1 項第3 款規定，應依
    職權就原告勝訴部分宣告假執行，並依同法第79條之規定職
    權確定訴訟費用額為2100元（第一審裁判費），其中790 元
    應由被告負擔，其餘應由原告負擔。
中    華    民    國    110   年    11    月     3    日
                  士林簡易庭  法  官  黃雅君
以上正本係照原本作成。
如不服本判決，應於判決送達後20日內，向本院提出上訴狀並應
記載上訴理由，如於本判決宣示後送達前提起上訴者，應於判決
送達後20日）內補提上訴理由書（須附繕本）。
中    華    民    國    110   年    11    月     3    日
                              書記官  吳俊明　　
附表

折舊時間           金額
第1年折舊值        163,285×0.369=60,252
第1年折舊後價值    163,285-60,252=103,033
第2年折舊值        103,033×0.369=38,019
第2年折舊後價值    103,033-38,019=65,014
第3年折舊值        65,014×0.369=23,990
第3年折舊後價值    65,014-23,990=41,024